【裁判字號】    97,易,1576
【裁判日期】    970625
【裁判案由】    傷害
【裁判全文】
臺灣臺中地方法院刑事判決              97年度易字第1576號
公  訴  人  臺灣臺中地方法院檢察署檢察官
被      告  乙○○
上列被告因傷害案件，經檢察官提起公訴（九十七年度偵字第七
０七四號），本院判決如下：
    主    文
乙○○傷害人之身體，處拘役肆拾日，如易科罰金，以新臺幣壹
仟元折算壹日。
    犯罪事實
一、乙○○係甲○○之姑丈，於民國九十七年二月五日下午，前
    往甲○○位在臺中縣豐原市○○路一二三號一樓之住處，與
    甲○○之母林蘇幸英就財產分配事宜發生口角爭執。迨同日
    下午五時二十分許，甲○○自外返回前揭住處，乙○○亦適
    巧準備離去，甲○○及林蘇幸英二人乃走出屋外並在該住處
    騎樓附近確認乙○○是否遠離。詎乙○○步行至鄰近之臺灣
    土地銀行豐農分行提款機前時，忽又折返上址騎樓處以手推
    打林蘇幸英之肩膀（未成傷），甲○○在旁見狀，即當場向
    乙○○表示：「有事動口就好，不要動手。」等語，乙○○
    因而心生不滿，竟萌生普通傷害之犯意，先以其手中所持握
    之黑色摺疊式雨傘（未扣案），擊打甲○○之頭部及胸部，
    再與甲○○發生拉扯，致使甲○○與乙○○均跌倒在騎樓所
    停放之機車上，甲○○因而受有頭部、臉部、前胸、右踝多
    處擦挫傷及瘀血腫等傷害。
二、案經甲○○訴請臺灣臺中地方法院檢察署檢察官偵查起訴。
    理    由
一、訊據被告乙○○矢口否認上開傷害犯行，辯稱：伊當天只有
    抓甲○○之衣服，還遭甲○○推倒在騎樓所停放之機車上，
    伊當時看甲○○並沒有受傷的樣子，而伊被甲○○推倒後背
    部很痛，起身後隨即離去，伊並沒有拿手中之雨傘攻擊甲○
    ○，亦未動手將甲○○推倒云云。然查：上開犯罪事實，業
    據證人即告訴人甲○○、證人林蘇幸英於偵查及本院審理時
    指證明確，並有行政院衛生署豐原醫院診斷證明書一份附卷
    可稽。而由告訴人甲○○受傷部位及所受傷勢觀之，告訴人
    甲○○係受有頭部、臉部、前胸、右踝多處擦挫傷及瘀血腫
    等傷害，被告既自承曾拉住告訴人甲○○之衣服，且遭告訴
    人甲○○推倒在騎樓所停放之機車上，顯見被告與告訴人甲
    ○○當時相互間之距離極為接近，被告豈有可能完全不知告
    訴人甲○○頭部及臉部等明顯位置受有擦挫傷甚至瘀血腫之
    傷勢？又告訴人甲○○於本案發生後隨即就醫驗傷，其間應
    無任何延誤耽擱，且攸關其外在面容及能否自由行動之臉部
    、踝部均已成傷，對於告訴人甲○○之日常活動及其所從事
    之醫師工作皆造成顯著影響，衡情前揭傷勢應非告訴人甲○
    ○自我傷害所致。另被告當時甫與告訴人甲○○之母林蘇幸
    英發生口角衝突，又遭逢身為晚輩之告訴人甲○○以言詞勸
    戒其勿再施暴，被告心中激憤之情不難想見，倘被告並無任
    何攻擊告訴人甲○○之舉動，又蒙受告訴人甲○○強行推倒
    在騎樓所停放之機車上，被告應無可能善罷甘休悻然離去，
    ，或對其背部疼痛毫無任何追究責任之意。是其辯稱：伊被
    告訴人甲○○推倒後背部很痛，但起身後隨即離去，伊並沒
    有拿手中之雨傘攻擊甲○○，亦未動手將甲○○推倒云云，
    顯與常情不符，無足採信。再按告訴人、證人之陳述有部分
    前後不符，或相互間有所歧異時，究竟何者為可採，法院仍
    得本其自由心證予以斟酌，非謂一有不符或矛盾，即應認其
    全部均為不可採信；尤其關於行為動機、手段及結果等之細
    節方面，告訴人之指陳，難免故予誇大，證人之證言，有時
    亦有予渲染之可能；然其基本事實之陳述，若果與真實性無
    礙時，則仍非不得予以採信，最高法院七十四年台上字第一
    五九九號判例要旨闡述至明。則證人林蘇幸英於本院審理時
    ，就被告犯罪當時手中是否持握摺疊式雨傘乙節，雖與證人
    即告訴人甲○○於本院審理時之證述內容有別，惟此或因受
    限於證人林蘇幸英乍見其子甲○○遭受攻擊時之關注重點及
    個人記憶能力所致，兩相對照該二名證人所陳述被告從事傷
    害犯行之基本事實仍屬相符，揆諸前揭判例要旨，本院自不
    得僅因彼等二人對於被告犯罪手段之敘述偶有不一，即遽謂
    證人即告訴人甲○○之指證均屬虛妄。綜上所陳，被告前揭
    所辯尚乏所據，不足採信。本案事證已臻明確，被告犯行至
    堪認定。
二、核被告乙○○傷害他人之身體，所為係犯刑法第二百七十七
    條第一項之普通傷害罪。爰審酌被告雖前無不法犯罪紀錄，
    且於本案係因一時情緒激動而出手傷害他人，惟被告犯罪後
    不僅並未與告訴人甲○○達成民事和解，且於偵審期間復一
    再藉詞否認犯罪，未見悔意，犯後態度殊無足取；另參以被
    告犯罪動機、目的、手段、被告與告訴人甲○○平日之關係
    、告訴人甲○○所受身體傷害之輕重程度、被告具有高職畢
    業學歷之智識程度等一切情狀，量處如主文所示之刑，併諭
    知易科罰金之折算標準，以示懲儆。
據上論斷，應依刑事訴訟法第二百九十九條第一項前段，刑法第
二百七十七條第一項、第四十一條第一項前段，刑法施行法第一
條之一第一項、第二項前段，判決如主文。
本案經檢察官丙○○到庭執行職務。
中    華    民    國    97    年    6     月    25    日
                  刑事第七庭    法  官  高文崇
上正本證明與原本無異。
如不服本判決，應於收受送達後10日內向本院提出上訴書狀（應
敘述具體理由並附繕本）。
上訴書狀如未敘述理由，應於上訴期間屆滿後20日內補提理由書
於本院。
                                書記官  詹東益
中    華    民    國    97    年    6     月    25    日
附錄論罪科刑法條：
刑法第二百七十七條第一項：
傷害人之身體或健康者，處三年以下有期徒刑、拘役或一千元以
下罰金。


司法院資訊處製作；財團法人民間司法改革基金會備份。
